【裁判字號】    92,訴,67
【裁判日期】    920417
【裁判案由】    違反毒品危害防制條例
【裁判全文】
臺灣新竹地方法院刑事判決                            九十二年度訴字第六七號
    公  訴  人  臺灣新竹地方法院檢察署檢察官
    被      告  甲○○
右列被告因違反毒品危害防制條例案件，經檢察官提起公訴（九十一年度毒偵字第一
五八二號），本院判決如左：
    主  文
甲○○施用第一級毒品，累犯，處有期徒刑玖月。
    事  實
一、甲○○前有肅清煙毒條例之前科紀錄，又因施用毒品案件，依本院八十七年度毒
    聲字第二九一號裁定送觀察勒戒後，認無續繼施用毒品之傾向，由臺灣新竹地方
    法院檢察署檢察官於八十七年十一月十三日以八十七年度偵緝字第二二四號、八
    十七年度偵字第七四三七號為不起訴處分確定；復因施用毒品案件，依本院八十
    八年度毒聲字第四六二號裁定送觀察勒戒後，認有繼續施用毒品之傾向，再依本
    院八十八年度毒聲字第一一四五號裁定送強制戒治，嗣戒治滿三月，成效評定為
    合格，依本院八十八年度毒聲字第二四０五號裁定停止強制戒治，所餘戒治期間
    付保護管束，甲○○二犯施用毒品部分，則經本院以八十八年度竹簡字第三七九
    號判處有期徒刑六月確定；惟甲○○於交付保護管束期間，又施用第一、二級毒
    品，除撤銷停止戒治外，其三犯施用第一級毒品部分經本院以八十九年度訴字第
    十六號判處有期徒刑八月確定，三犯施用第二級毒品部分亦經本院以八十九年度
    易更字第十三號判處有期徒刑七月確定，右開判處之有期徒刑六月、八月，經合
    併定應執行刑為一年一月，甲○○自八十九年十月五日起入監執行，右述判處之
    有期徒刑七月則接續執行，於九十一年四月二十九日縮刑期滿執行完畢。
二、甲○○仍不知悔悟，復於九十一年十二月十七日下午三時許，在友人廖敏助位於
    新竹市○○路二七五號九樓之二居處，以針筒注射之方式，非法施用第一級毒品
    海洛因乙次，嗣於九十一年十二月十八日下午二時許，在廖敏助前開居處，與在
    場之廖敏助、詹益霖、陳艾蘋一併為警查獲，採尿送驗後呈嗎啡陽性反應。
三、案經新竹市警察局第一分局報告臺灣新竹地方法院檢察署檢察官偵查起訴。
    理  由
一、訊據被告甲○○對於右揭非法施用第一級毒品海洛因之犯行，已於本院審理時坦
    承不諱，且被告於九十一年十二月十八日下午三時三十分許，經警查獲後採取之
    尿液（尿液檢體編號：Ａ二八六）送驗結果呈嗎啡陽性反應，此有姓名代號對照
    表、新竹市衛生局九十一年十二月十九日出具之竹市衛六字第一五０八三號不法
    藥物尿液初步篩檢報告書各一紙在卷可稽，是被告上開自白應與事實相符，足堪
    採信，被告此部份之犯行，洵堪認定。被告雖另供稱其於九十一年十二月初至同
    年十二月中旬左右，曾非法施用第一級毒品海洛因二次，惟此部分除被告之自白
    外，別無其他證據可供佐證，揆之刑事訴訟法第一百五十六條第二項之規定，自
    不得作為認定被告有罪之唯一證據，此部份應認為罪嫌無法證明，附此敘明。
二、被告前因施用毒品案件，依本院八十七年度毒聲字第二九一號裁定送觀察勒戒後
    ，認無續繼施用毒品之傾向，由臺灣新竹地方法院檢察署檢察官於八十七年十一
    月十三日以八十七年度偵緝字第二二四號、八十七年度偵字第七四三七號為不起
    訴處分確定；復因施用毒品案件，依本院八十八年度毒聲字第四六二號裁定送觀
    察勒戒後，認有繼續施用毒品之傾向，再依本院八十八年度毒聲字第一一四五號
    裁定送強制戒治，嗣戒治滿三月，成效評定為合格，依本院八十八年度毒聲字第
    二四０五號裁定停止強制戒治，所餘戒治期間付保護管束，被告二犯施用毒品部
    分，則經本院以八十八年度竹簡字第三七九號判處有期徒刑六月確定；惟被告於
    交付保護管束期間，又施用第一、二級毒品，除撤銷停止戒治外，其三犯施用第
    一級毒品部分經本院以八十九年度訴字第十六號判處有期徒刑八月確定，三犯施
    用第二級毒品部分亦經本院以八十九年度易更字第十三號判處有期徒刑七月確定
    ，此有台灣高等法院被告全國前案記錄表、台灣新竹地方法院檢察署刑案資料查
    註紀錄表各一份在卷可參。是本件被告係四犯施用毒品之行為，事證已臻明確，
    應予依法論罪科刑。
三、按海洛因為毒品危害防制條例第二條第二項第一款規定之第一級毒品。被告非法
    施用海洛因，核其所為係犯毒品危害防制條例第十條第一項之非法施用第一級毒
    品罪。被告因施用毒品前後而持有毒品之低度行為，應為施用毒品之高度行為所
    吸收，不另論罪。又被告有右揭所述之前科紀錄，於九十一年四月二十九日縮刑
    期滿執行完畢，有臺灣新竹地方法院檢察署刑案查註記錄表及臺灣高等法院被告
    全國前案記錄各一份在卷可佐，其於五年以內再犯本件有期徒刑以上之罪，為累
    犯，應依刑法第四十七條規定加重其刑。爰審酌海洛因危害施用者之神經中樞，
    使施用者產生幻聽及幻想之症狀，對施用者之健康產生不良之影響，同時因幻聽
    及幻想結果亦可能使施用者對周遭之人施暴，對公共秩序產生危害，且被告前曾
    多次施用毒品，經過強制戒治後，猶不知自制，再度施用毒品，惟於本院審理時
    坦承部分犯行，尚有悔意等一切情狀，量處如主文所示之刑。
四、公訴意旨雖記載本件扣得海洛因十一小包共十二點四公克及針筒四支，惟此揭物
    品連同卷附新竹市警察局第一分局扣押物品目錄表所載之其他物品，皆未隨本案
    入贓證物庫，被告復否認為其所有，第查，上開物品均係在案外人廖敏助位於新
    竹市○○路二七五號九樓之二居處搜索扣得，在場之案外人陳艾蘋已於警訊中坦
    認均為其所有，而在場之案外人廖敏助、陳艾蘋、詹益霖經警採尿送驗，均呈嗎
    啡之陽性反應，此有案外人陳艾蘋之警訊筆錄、姓名代號對照表、新竹市衛生局
    不法藥物尿液初步篩檢報告書等附卷可按。是以，他案（即案外人廖敏助、陳艾
    蘋、詹益霖涉嫌施用毒品案件）對於上開扣押物品自有審酌、調查之必要，爰不
    併為沒收之諭知。
據上論斷，依刑事訴訟法第二百九十九條第一項前段，毒品危害防制條例第十條第一
項，刑法第十一條前段、第四十七條，判決如主文。
本案經檢察官邱朝智到庭執行職務。
中      華      民      國    九十二    年      四      月     十七     日
                                      臺灣新竹地方法院刑事第一庭
                                          法  官  李珮瑜
右正本證明與原本無異。
如不服本判決，應於判決送達後十日內向本院提出上訴狀（應附繕本），上訴於臺灣
高等法院。
                                          書記官  龔紀亞
中      華      民      國    九十二    年      四      月     十七     日
附錄本案論罪科刑法條全文
毒品危害防制條例第十條第一項
施用第一級毒品者，處六月以上五年以下有期徒刑。


司法院資訊處製作；財團法人民間司法改革基金會備份。
